臺灣高等法院刑事判決
109年度上易字第2120號
上  訴  人  
即  被  告  官大智




上列上訴人因違反性騷擾防治法案件，不服臺灣新北地方法院10
9年度易字第370號，中華民國109年8月25日第一審判決（起訴案
號：臺灣新北地方檢察署108年度偵字第31466號），提起上訴，
本院判決如下：
    主  文
上訴駁回。
    事  實
一、甲○○於民國108 年8 月24日0 時40分許，在新北市○○區
    ○○路000 號「○○客棧」餐廳內，與互不相識之代號AD00
    0-H000000 號成年女子（真實姓名年籍詳卷，下稱A 女）背
    對背各自坐在上址餐廳內用餐，甲○○竟意圖性騷擾，乘A
    女不及抗拒之際，以左手掌向後觸摸A 女臀部，而對A 女性
    騷擾1 次得逞。
二、案經A 女訴由新北市政府警察局新莊分局報告臺灣新北地方
    檢察署檢察官偵查起訴。 
    理  由
壹、證據能力之認定部分：
　　按刑事訴訟法第159 條之5 立法意旨，在於確認當事人對於
    傳聞證據有處分權，得放棄反對詰問權，同意或擬制同意傳
    聞證據可作為證據，屬於證據傳聞性之解除行為，如法院認
    為適當，不論該傳聞證據是否具備刑事訴訟法第159 條之1
    至第159 條之4 所定情形，均容許作為證據，不以未具備刑
    事訴訟法第159 條之1 至第159 條之4 所定情形為前提。此
    揆諸「若當事人於審判程序表明同意該等傳聞證據可作為證
    據，基於證據資料愈豐富，愈有助於真實發見之理念，此時
    ，法院自可承認該傳聞證據之證據能力」立法意旨，係採擴
    大適用之立場。蓋不論是否第159 條之1 至第159 條之4 所
    定情形，抑當事人之同意，均係傳聞之例外，俱得為證據，
    僅因我國尚非採澈底之當事人進行主義，故而附加「適當性
    」之限制而已，可知其適用並不以「不符前四條之規定」為
    要件（最高法院104 年度第3 次刑事庭會議決議參照）。經
    查，本件以下所引用之供述或非供述證據，因檢察官對各該
    證據方法之證據能力，迄至言詞辯論終結前均未聲明異議，
    且被告甲○○於原審準備程序就供述及非供述證據之證據能力
    均表示沒有意見（見原審法院109 年度易字第370 號卷【下
    稱原審卷】第53至54頁），而本院審酌上開供述或非供述等
    證據資料製作時之情況，無不當取供及證明力明顯過低之瑕
    疵，認以之作為證據應屬適當，揆諸前開規定，本院認前揭
    證據資料有證據能力，合先敘明。
貳、認定被告犯罪事實所憑之證據及理由：
一、被告固經本院合法傳喚未到庭，惟其於上訴理由辯稱：伊沒
    有故意性騷擾A 女，也沒有性騷擾的本意云云（見本院卷第
    17頁）。
二、經查：
（一）上揭事實，業據被告於原審審理時坦白承認（見原審卷第
      92至93頁），並核與證人即告訴人A 女於警詢及偵查中所
      證述之情節一致（見108 年度偵字第31466卷【下稱偵字
      卷】第7 至11頁、第45至46頁），且經原審當庭勘驗本案
      餐廳內監視錄影畫面影像檔案，其中可見被告先看往A 女
      所坐方向後，左手掌反手以5 指張開姿勢碰觸至A 女右側
      臀部等情，亦有原審109 年8 月4 日勘驗筆錄附卷足憑（
      見原審卷第83至85頁），此外，復有現場監視器錄影畫面
      翻拍照片1 張、監視器影像光碟1 片在卷可稽（見偵字卷
      第19頁、光碟置於同卷後附光碟片存放袋內），堪認被告
      上開任意性自白核與事實相符，可以採取。
（二）被告固執憑前揭情詞置辯，惟核與上開各項事證有間，已
      難遽採，況按性騷擾防治法第25條第1項所處罰之性騷擾
      罪，係指性侵害犯罪以外，基於同法第2條第1、2款所列
      之性騷擾意圖，以乘被害人不及抗拒之違反意願方法，對
      其為與性或性別有關之親吻、擁抱或觸摸臀部、胸部或其
      他身體隱私處之行為。性騷擾罪係於被害人不及抗拒之際
      ，出其不意乘隙為短暫之觸摸，其意在騷擾觸摸之對象，
      不以性慾之滿足為必要（最高法院105年度台上字第1443
      號判決意旨參照）。且性騷擾防治法第25條規定之性騷擾
      ，指對被害人之身體為偷襲式、短暫性、有性暗示之不當
      觸摸，含有調戲意味，而使人有不舒服之感覺，但不符強
      制猥褻構成要件之行為而言（最高法院99年度台上字第25
      16號判決意旨參照）。據前所述，被告係利用A 女與其背
      對而坐，未能隨時注意後方動靜之狀態，以偷襲之方式觸
      摸A 女臀部，揆諸前揭說明，其所為應屬性騷擾，且被告
      與A女素不相識，竟乘A女不及抗拒之際，以左手掌觸摸A 
      女臀部，確使A女感到嫌惡及不舒服，則被告主觀上具有
      性騷擾之意圖甚明。
三、綜上，被告所持之辯解，委無足取。本件事證明確，被告上
    揭犯行堪以認定，應依法論科。　　
參、論罪部分：
一、核被告所為，係犯性騷擾防治法第25條第1 項之性騷擾罪。
二、查被告前（一）於105年間，因公共危險案件，經原審法院
    以106 年度審交簡字第148 號判決分別判處有期徒刑6 月、
    5 月，應執行有期徒刑10月確定；（二）於106年間，因公
    共危險案件，經原審法院以106 年度審交易字第1199號判決
    判處有期徒刑6 月確定；（三）於106年間，再因公共危險
    案件，經原審法院以106 年度審交易字第1172號判決判處有
    期徒刑6 月確定。嗣上開（一）、（二）所示案件，經原審
    法院以107 年度聲字第413 號裁定應執行有期徒刑1 年2 月
    確定，並與上開（三）所示案件接續執行，而於108 年5 月
    3 日縮刑期滿執行完畢，有本院被告前案紀錄表在卷可考，
    被告於受有期徒刑執行完畢後，5 年以內故意再犯本案有期
    徒刑以上之罪，為累犯，本應依法加重其刑。然參酌司法院
    釋字第775 號解釋之意旨，法院就符合累犯要件之被告，仍
    應以其是否有其特別惡性或對刑罰反應力薄弱等事由，依職
    權本於合目的性之裁量，妥適審酌被告所犯前後數罪間，關
    於前案之性質（故意或過失）、前案徒刑之執行完畢情形（
    有無入監執行完畢、是否易科罰金或易服社會勞動）、再犯
    之原因、兩罪間之差異（是否同一罪質、重罪或輕罪）、主
    觀犯意所顯現之惡性及其反社會性等情，綜合判斷各別被告
    有無因加重本刑致生所受刑罰超過其所應負擔罪責之情形，
    裁量是否加重最低本刑。經查，被告犯前述公共危險罪，固
    與本案被告所犯性騷擾罪均屬故意犯罪，然衡酌被告前案所
    犯公共危險罪之保護法益、罪質類型，與本案未盡相同，尚
    難以被告曾犯公共危險案件之事實，逕自推認被告有犯本案
    性騷擾罪之特別惡性或有何累犯立法意旨之刑罰感應力較薄
    弱，而有加重其最低本刑之必要。揆諸前開司法院釋字第77
    5號解釋意旨，裁量不予加重最低本刑，以符罪刑相當原則
    及比例原則。
肆、駁回上訴之理由：
一、原審經詳細調查及審理後，基於以上相同之認定，引用性騷
    擾防治法第25條第1 項，刑法第11條前段、第41條第1 項前
    段等規定為依據，並審酌被告為逞私慾，乘告訴人不及抗拒
    之際對其為性騷擾行為，不尊重他人對身體之自主權益，並
    使受冒犯之告訴人身心受創且蒙受陰影，實有不該，並考量
    被告至原審審理時方知坦承犯行，暨迄今未能與告訴人達成
    和解賠償損害之犯後態度，及其犯罪之動機、目的、手段，
    兼衡被告之素行、智識程度為五專畢業、從事房屋拆除工作
    ，月收入約新臺幣（下同）4 萬元之生活狀況等一切情狀，
    量處拘役50日，並諭知如易科罰金，以1 千元折算1 日。經
    核原審上開認事用法，均無違誤，量刑亦稱允恰。
二、被告猶執前詞提起上訴，否認犯罪，指摘原審判決不當，復
    指稱：原審量刑過重，請從輕量刑等語。惟以：
（一）按證據之取捨及證據證明力如何，均屬事實審法院得自由
      裁量、判斷之職權，苟其此項裁量、判斷，並不悖乎通常
      一般之人日常生活經驗之定則或論理法則，且於判決內論
      敘其何以作此判斷之心證理由者，即不得任意指摘其為違
      法（最高法院91年度台上字第2395號判決意旨參照）。原
      審參酌卷內各項供述、非供述證據相互勾稽，而為綜合判
      斷、取捨，據此認定犯罪事實，並於理由欄內詳為說明判
      斷依據與心證，且經本院就被告辯解無法採信之理由論述
      如前，被告上訴意旨猶執前詞否認犯罪，要係對原判決已
      說明事項及屬原審採證認事職權之適法行使，持憑己見而
      為不同之評價，任意指摘原判決不當，尚非可採。
（二）復按刑事審判旨在實現刑罰權之分配的正義，故法院對有
      罪被告之科刑，應符合罪刑相當之原則，使輕重得宜，罰
      當其罪，以契合社會之法律感情，此所以刑法第57條明定
      科刑時應審酌一切情狀，尤應注意該條所列10款事項以為
      科刑輕重之標準，俾使法院就個案之量刑，能斟酌至當。
      至於量刑輕重，係屬事實審法院得依職權自由裁量之事項
      ，苟其量刑已以行為人之責任為基礎，並斟酌刑法第57條
      各款所列情狀，而未逾越法定刑度或有濫用權限情事，即
      不得任意指為違法（最高法院75年度台上字第7033號判例
      、103 年度台上字第36號判決意旨參照）。原審既於判決
      理由欄內詳予說明其量刑基礎，且敘明係審酌前揭各項情
      狀，詳如前述，顯已斟酌刑法第57條各款事由，並基於刑
      罰目的性之考量、刑事政策之取向以及行為人刑罰感應力
      之衡量等因素而為刑之量定，且以行為人責任為基礎，未
      逾越法定刑度，亦無違背公平正義之精神，客觀上不生量
      刑明顯失出失入之裁量權濫用情形，核屬法院量刑職權之
      適法行使，難認有何不當而構成應撤銷之事由可言，則上
      訴意旨指稱原審量刑過重云云，難認足取。
（三）據上，被告上訴意旨所指各節，均無理由，應予駁回。
伍、被告經本院合法傳喚，無正當之理由不到庭，爰不待其陳述
    ，為一造辯論判決。
據上論斷，應依刑事訴訟法第368 條、第371 條，判決如主文。
本案經檢察官方心瑜提起公訴，檢察官侯千姬到庭執行職務。
中　　華　　民　　國　　110 　年　　1 　　月　　26　　日
                  刑事第十九庭審判長法  官  曾淑華
                                    法  官  陳文貴
                                    法  官  王美玲
以上正本證明與原本無異。
不得上訴。
                                    書記官  李逸翔
中　　華　　民　　國　　110 　年　　1 　　月　　26　　日
附錄：本案論罪科刑法條全文
性騷擾防治法第25條
意圖性騷擾，乘人不及抗拒而為親吻、擁抱或觸摸其臀部、胸部
或其他身體隱私處之行為者，處2 年以下有期徒刑、拘役或科或
併科新臺幣10萬元以下罰金。
前項之罪，須告訴乃論。